【裁判字號】    97,上訴,2025
【裁判日期】    980217
【裁判案由】    違反毒品危害防制條例
【裁判全文】
臺灣高等法院高雄分院刑事判決        97年度上訴字第2025號
上  訴  人  臺灣高雄地方法院檢察署檢察官
被      告  丙○○
被      告  甲○○
前列二人共同
指定辯護人  本院公設辯護人  李佩娟
上列上訴人因被告等違反毒品危害防制條例案件，不服臺灣高雄
地方法院中華民國97年11月12日第一審判決（起訴案號：臺灣高
雄地方法院檢察署96年度偵字第33139 號、97年度偵字第2560號
、移送併辦案號：臺灣高雄地方法院檢察署97年度偵字第13046
號），提起上訴，本院判決如下：
    主  文
原判決關於甲○○部分撤銷。
甲○○共同製造第三級毒品，處有期徒刑貳年拾月，扣案如附表
除編號37以外所示之物均沒收。
其他上訴駁回。
    事  實
一、緣乙○○（已判決確定）及蕭煥應（由原審法院另案審理中
    ）均明知愷他命（Ketamine）係毒品危害防制條例第2 條第
    2 項第3 款所列之第三級毒品，不得持有、製造，竟共同基
    於製造第三級毒品愷他命之犯意聯絡，約定乙○○製造交付
    1 公斤愷他命，則由蕭煥應支付工資新台幣（下同）2 萬元
    之代價，於民國96年10月底，先由乙○○向丙○○約定以每
    月租金1 萬元之代價，向丙○○承租其所有位於嘉義縣太保
    市東勢寮26號後方之鐵皮屋，作為製造第三級毒品愷他命之
    處所，丙○○遂基於幫助製造第三級毒品愷他命之犯意，應
    允乙○○租用該鐵皮屋製造愷他命。蕭煥應則於不詳時、地
    ，以1 公斤2 萬5000元之代價，向林秀如（綽號林姐，另案
    偵查中）購置鹽酸羥亞胺 (HYDROXYLIMINEHCL) 、苯甲酸乙
    脂等製造愷他命之原料，並於96年11月初某日將上開原料及
    部分設備交付與乙○○，乙○○並自行購買鍋子、酒精等設
    備及材料，於96年11月初某日起陸續將上開原料及設備載運
    至上開鐵皮屋藏放，其後自96年11月初某日起，先由蕭煥應
    至上開鐵皮屋內製造並教授乙○○（起訴書誤載為甲○○）
    製造第三級毒品愷他命之技術，其後便由乙○○在上開鐵皮
    屋內，將鹽酸羥亞胺與苯甲酸乙酯溶劑混合後，以攝氏180
    度加熱下經半小時以上攪拌，呈咖啡色泥狀物，製成愷他命
    毒品（俗稱異構化階段）後，復進行將異構化階段合成之愷
    他命加入大量純水加熱至沸騰，過濾去除油脂後，再加入氨
    水攪拌產生大量白色泡沫，以真空機濾除液體取泡沫粉末，
    呈類似白咖啡粉物質，再加入甲醇或無水酒精後加熱，並攪
    拌至完全溶解後，再加入鹽酸調整酸度，隨即倒入燒杯室溫
    冷卻，冷卻後再以暖爐燈烘乾，濾取結晶粉末，使之純化即
    製成愷他命成品（俗稱純化階段即再結晶階段，去除雜質並
    將愷他命純化），其間甲○○為學習製造第三級毒品愷他命
    之技術，乃與乙○○、蕭煥應共同基於製造第三級毒品之犯
    意聯絡，於96年11月17日上午10時40分許，至上開乙○○位
    於嘉義縣太保市東勢寮26號之工廠內，由乙○○教授甲○○
    製造第三級毒品愷他命之技術，並參與上開製造第三級毒品
    愷他命之過程。嗣於96年11月19日晚間6 時20分許，在嘉義
    縣太保市東勢寮26號處，為法務部調查局南部地區機動工作
    組、海巡署澎湖機動查緝隊、台南縣警察局、高雄市政府警
    察局苓雅分局、嘉義縣警察局水上分局等單位組成之專案小
    組人員當場查獲，並逮捕乙○○及丙○○，扣得如附表除編
    號37以外所示乙○○、蕭煥應所有供製造愷他命所用之物，
    及如附表編號37所示丙○○所有與本案無關之手機2 支；甲○○另自96年12月7 日起在屏東縣麟洛鄉○○路香林巷22號
    製造第三級毒品愷他命成品（此部分由本院另案判決），於
    96年12月9 日凌晨0 時50分許為法務部調查局南部地區機動
    工作組查獲後，即於同日接受調查人員訊問時自首上開在嘉
    義縣太保市東勢寮26號之工廠內，由乙○○教授其製造第三
    級毒品愷他命之過程，而查知上情。
二、案經法務部調查局南部地區機動工作組移送臺灣高雄地方法
    院檢察署檢察官偵查起訴。
    理  由
壹、程序部分：
    按被告以外之人（包括證人、鑑定人、告訴人、被害人及共
    同被告等）於檢察事務官、司法警察官或司法警察調查中所
    為之陳述，與審判中不符時，其先前之陳述具有較可信之特
    別情況，且為證明犯罪事實存否所必要者，得為證據，刑事
    訴訟法第159 條之2 定有明文。本案證人即共同被告乙○○
    於調查時證稱：我幫綽號阿平（即蕭煥應）之男子向被告丙○○租用上址場地，並幫阿平修改愷他命成品，被告丙○○
    並未參與，他只在場陪我泡茶聊天，並看著我進行愷他命漂
    白工作等語；惟其於原審審理時證稱：「丙○○不知道我在
    製造愷他命」「在製毒過程中丙○○他會在外面，他沒有進
    來過」等語，證人乙○○於調查及原審審理時之所為之證述
    顯不相符，本院審酌其於調查中所為之陳述，距案發時間最
    近，記憶較清晰，且未受外力干擾，亦與被告丙○○於調查
    時之供述相符（見96年度偵字第33139 號卷第13至14頁），
    應認證人乙○○於調查中之陳述客觀上具有較可信之特別情
    況，且為證明犯罪事實存否所必要，依上開規定，其於調查
    中所為之陳述自有證據能力。
貳、實體方面：
一、訊據被告甲○○固不否認曾與同案被告乙○○至上址鐵皮屋
    處，惟堅決否認有與同案被告乙○○共同在上址製造第三級
    毒品愷他命之犯行，辯稱：我固曾於96年11月間與同案被告
    乙○○至嘉義上址，惟同案被告乙○○係用口頭告訴我如何
    製造毒品，我最主要是去看設備，同案被告乙○○未當場實
    際操作給我看云云；至被告丙○○亦矢口否認有何幫助製造
    第三級毒品愷他命之犯行，辯稱：我不知同案被告乙○○在
    該處製造愷他命，無幫助製造愷他命之犯行云云。
二、經查：
  (一)同案被告乙○○於96年10月底某日為牟取不法利益，與蕭煥
    應共同基於製造第三級毒品愷他命之犯意聯絡，由乙○○於
    96年10月底某日向被告丙○○約定以每月租金1 萬元之代價
    ，承租被告丙○○所有之上址鐵皮屋，並將蕭煥應交付之苯
    甲酸乙脂及部分設備，及其自行購買之酒精、鍋子等設備，
    於96年11月初陸續載至上址鐵皮屋，蕭煥應並於96年11月初
    至該鐵皮屋內示範教授同案被告乙○○製造第三級毒品愷他
    命，其後便由同案被告乙○○在上開鐵皮屋內，將鹽酸羥亞
    胺與苯甲酸乙酯溶劑混合後，以攝氏180 度加熱下經半小時
    以上攪拌，呈咖啡色泥狀物，製成愷他命毒品（即俗稱異構
    化階段）後，復進行將異構化階段合成之愷他命加入大量純
    水加熱至沸騰，過濾去除油脂後，再加入氨水攪拌產生大量
    白色泡沫，以真空機濾除液體取泡沫粉末，呈類似白咖啡粉
    物質，再加入甲醇或無水酒精後加熱，並攪拌至完全溶解後
    ，再加入鹽酸調整酸度，隨即倒入燒杯室溫冷卻，冷卻後再
    以暖爐燈烘乾，濾取結晶粉末，使之純化即製成愷他命成品
    （俗稱純化階段即再結晶階段，去除雜質並將愷他命純化）
    等情，業據同案被告乙○○於原審供稱：「（96年11月19日
    晚上查獲）液態結晶黃色比較差的愷他命是我在那邊直接溶
    解，溶解後就變成液態愷他命，這是蕭煥應在96年11月10日
    或11日左右在屏東運動公園拿給我的」「我是用酒精溶解成
    液態愷他命，之後用濾瓶過濾再煮沸就可以結晶了，結晶之
    就變成被查獲的愷他命粉末」「苯甲酸乙酯及有些設備是蕭
    煥應交給我，在96年11月初陸續交給我載過去。另外有設備
    例如鍋子、酒精等那些是我去買來的」「當初有說要給丙○○一個月一萬元的租金，在我過去時我有給他一萬元租金」
    「嘉義縣太保市東勢寮26號鐵皮屋製造愷他命是96年11月12
    日、13日開始製造毒品」「現場查扣的是我拿黃色愷他命粉
    末，再加酒精溶解後，就變那些東西」「從黃色粉末加酒精
    ，加熱以後會變成液態愷他命即現場查扣的液態，再用濾瓶
    過濾後，再煮沸後就拿到旁邊放，放在那邊就會變成結晶，
    結晶之後就變成粉末，再把黑黑的水就倒掉」等語（見原審
    卷第300 至305 頁），核與證人蕭煥應於原審所證稱：我提
    供乙○○鹽酸羥亞胺、苯甲酸乙脂等語（見原審卷第238 頁
    ），及證人即共同被告丙○○於調查時所證稱：96年10月間
    我將嘉義縣東勢里東勢寮26號鐵皮屋租給乙○○，我向他收
    取每月1 萬元租金，乙○○已給我現金1 萬元作為租屋之費
    用，租期大約從11月開始，乙○○陸續將扣案物搬至該鐵皮
    屋內，大約於查獲之1 星期前開始著手製造愷他命等語（見
    臺灣高雄地方法院檢察署96年度偵字第33139 號偵查卷第13
    至14頁），及證人即法務部調查局南部地區機動工作組承辦
    人湯玉峰於原審所證稱：蕭煥應提供原料給下源，我們發現
    乙○○跟他接觸，所以我們作行動上的偵查，96年11月10日
    開始作行動蒐證，後來知道乙○○會到嘉義太保丙○○的家
    裡，知道乙○○會在該處進出，進去後就會關機，有幾次乙○○到時，丙○○不在家，丙○○的家人會通知他回來；製
    毒會有化學的味道，在附近30公尺內都可以聞到，我們於96
    年11月12日至同年月14日知道他們在製毒，只是無法確定是
    哪間房舍，至17日就確定是那一個房間，該房間有裝抽風機
    ，他們晚上開始製毒時，就有煙及味道跑出來，我們是等乙○○、丙○○離開現場後才會過去，過去就會聞到惡臭，味
    道非常明顯等語（見原審卷第217 至224 頁）大致相符，並
    有搜索扣押筆錄、扣押物品目錄表各1 份、現場照片9 張、
    通訊監察作業報告表3 紙（同上偵查卷第18至28、43至44、
    45至47頁）附卷可稽，及如附表除編號37以外所示扣案物可
    佐。又一般愷他命6 大階段製程為：1.格林納反應階段；2.
    取代階段；3.溴化階段；4.胺化階段；5.異構化階段；6.純
    化階段，而本案相關扣案物經送法務部調查局鑑定結果，其
    中附表編號38-1、38-2、39至44所示扣案物，經檢驗結果均
    含有第三級毒品愷他命成分，另附表編號1 、2 、5 、6 、
    7 、8 、9 、10、12、13、15、16、17、19、21、29、31、
    32、34、35、36所示扣案物均有第三級毒品愷他命成分殘留
    ，附表編號1 、2 、7 、9 、10、12、15、16、19、31、34
    、36所示扣案物有鹽酸羥亞胺成分殘留，附表編號4 、5 、
    16、23、29等溶劑及器具符合異構化階段（將原料即鹽酸羥
    亞胺HYDROXYLIMINEHCL溶於溶劑中加熱異構化成愷他命），
    而附表編號2 、3 、6 、7 、10、12、13、14、16、17、21
    、24至27、29、31、32、36、38至44等溶劑及器具設施符合
    純化階段（將異構化階段合成之愷他命經去除雜質及再結晶
    處理），是綜合研析，本案係愷他命毒品製造最後2 階段（
    異構化及純化）之地下工廠等情，亦有法務部調查局97年2
    月12日調科壹字第09700025390 號鑑定書1 份（含附件檢驗
    結果表、殘留物分析表1 張及照片44張，見同上偵查卷第10
    3 至127 頁）可憑，此部分事實堪以認定。
  (二)被告甲○○供承曾於96年11月17日上午10時40分許，在嘉義
    縣太保市東勢寮26號之工廠內，由同案被告乙○○教授其製
    造第三級毒品愷他命之技術，且於偵查中供稱：「我在麟洛
    遇到他（指乙○○），我本來作冷氣修理，冬天到，冷氣工
    作無法作，金錢上有困難，我就告訴他，我第一次跟他借錢
    ，我與他談話中，我知道他有在製造這種藥品，有一次我就
    叫他教我，他就帶我去嘉義那邊一天，去那邊學習」「（你
    是否11月17日打電話給他，再去找他？）對」「（他怎麼教
    你？）鹽酸羥亞氨加苯甲酸乙脂，然後加熱，約半個小時，
    拿下來攪拌，等冷卻，之後用不銹鋼的鍋子加水，用瓦斯爐
    去煮到滾，就拿出來冷卻散熱，再加阿莫尼亞 (氨水)， 再
    加無水酒精」「（你就順便幫他作這個事？）我有在看，有
    時候就幫忙洗鍋子、攪拌、換水，把熱的東西放下冷卻，加
    氨水加酒精」「（你作上述的動作？）對」等語（見調查卷
    第46頁），已供承參與製造第三級毒品愷他命之構成要件行
    為甚詳，核與證人即同案被告乙○○於偵查中所結證稱：「
    甲○○去嘉義縣太保市工寮幫忙結晶部分，用酒精把毒品洗
    白」等語相符（見96年度偵字第33139 號卷第87頁），顯見
    被告甲○○有參與上開製造第三級毒品愷他命之過程．並使
    之結晶或為成品；至證人乙○○於本院審理中改證稱：「（
    當天你帶甲○○到嘉義，當時你有否在進行結晶的工作？）
    沒有」「（你有沒有看到甲○○做加什麼氨水、幫忙洗鍋子
    之類的行為？）沒有看到」「甲○○去嘉義太保是要向你學
    習如何讓Ｋ他命結晶？）沒有，他自己應該會，只是在討論
    ，看一看而已，並不是我教他」等語（見本院98年2 月3 日
    審判筆錄），既與前述論證不符，顯係事後迴護被告甲○○
    之詞，殊無足採，被告甲○○辯稱同案被告乙○○僅口頭告
    訴其如何製造毒品，並未當場教其實際操作云云，亦係事後
    卸責之詞，無足採信。
  (三)被告丙○○於調查時供稱：「乙○○表示要向我借地方做化
    學實驗，我便將嘉義縣東勢里東勢寮26號鐵皮屋租給乙○○
    ，我向他收取每月1 萬元租金，他已給現金1 萬元，租期大
    約是從96年11月月初開始，乙○○陸續將查獲之物品搬至上
    開地點，大約於查獲之1 星期前開始著手製造愷他命，乙○○自己主動向我提起，他說因為這些結晶物成色不好，要用
    酒精將這些東西漂白；我純粹只是租屋給被告乙○○，對於
    製造過程與細節都不瞭解，都是被告乙○○在弄，至於我為
    何與被告乙○○經常在該處所，是因為他是我的客人，故我
    都會在那邊泡茶招待他」等語（見96年度偵字第33139 號卷
    第13頁反面至14頁），核與證人即共同被告乙○○於調查時
    所證稱：我幫綽號「阿平」（即蕭煥應）之男子向被告丙○○租用上址場地，並幫「阿平」修改愷他命成品，被告丙○○並未參與，他只在場陪我泡茶聊天，並看著我進行愷他命
    漂白工作等語相符（見同上偵查卷第5 頁），足認被告丙○○明知同案被告乙○○在上址鐵皮屋內製造愷他命，仍將該
    鐵皮屋出租與同案被告乙○○，被告丙○○辯稱其不知同案
    被告乙○○在該處製造愷他命云云，顯係事後卸責之詞，不
    足採信。
  (四)按刑法關於共同正犯、幫助犯之區別，係以其主觀之犯意及
    客觀之犯行為標準，凡以自己犯罪之意思而參與犯罪，無論
    其所參與者是否犯罪構成要件之行為，皆為共同正犯，其以
    幫助他人犯罪之意思而參與犯罪，其所參與者，苟係犯罪構
    成要件之行為，亦為共同正犯，以幫助他人犯罪之意思而參
    與犯罪，其所參與者又為犯罪構成要件以外之行為，則為幫
    助犯。由證人即同案被告乙○○之證詞可知，被告丙○○並
    未參與製造愷他命之行為，證人湯玉峰固於原審證稱：有幾
    次乙○○到鐵皮屋時，丙○○不在家，丙○○的家屬會通知
    他回來，如果乙○○在裡面時，丙○○會全程陪在製毒工廠
    裡面等語（見原審卷第218 頁），並有卷內通訊監察作業報
    告表所示96年11月17日、96年11月19日譯文內容可佐（見96
    年度偵字第33139 號卷第46、47頁），惟上開證詞及譯文內
    容僅堪認同案被告乙○○在上址鐵皮屋製造愷他命時，被告
    丙○○有陪同在場，尚不足證明被告丙○○有共同製造愷他
    命之事實。被告丙○○明知同案被告乙○○租用上址鐵皮屋
    之目的在製造愷他命，仍提供上址鐵皮屋予同案被告乙○○
    作為製造第三級毒品愷他命之場所，然並無證據證明被告丙○○有從事製造愷他命之構成要件行為，且無證據證明被告
    丙○○係以正犯之犯意而提供上開場所，則被告丙○○應僅
    對被告乙○○製造愷他命之犯行予以助力，屬製造愷他命之
    幫助犯，公訴意旨謂被告丙○○所為係共同製造愷他命行為
    云云，容有誤會。
  (五)綜上所述，本件被告甲○○有參與同案被告乙○○、蕭煥應
    製造第三級毒品愷他命之構成要件行為，及被告丙○○幫助
    製造愷他命之事證明確，其2 人之犯行均堪認定。
三、查愷他命為毒品危害防制條例第2 條第2 項第2 款規定之第
    三級毒品，不得持有、製造。查被告甲○○參與製造第三級
    毒品愷他命構成要件之所為，係犯毒品危害防制條例第4 條
    第3 項之製造第三級毒品罪，其與同案被告乙○○、蕭煥應
    間，就上開犯行，有犯意聯絡及行為分擔，均為共同正犯；
    其製造第三級毒品進而持有，其持有之低度行為製造之高度
    行為所吸收，不另論罪。又被告甲○○另自96年12月7 日起
    在屏東縣麟洛鄉○○路香林巷22號製造第三級毒品愷他命成
    品，於96年12月9 日凌晨0 時50分許為法務部調查局南部地
    區機動工作組查獲後，即於同日接受調查人員訊問時自首上
    開在嘉義縣太保市東勢寮26號之工廠內，由乙○○教授其製
    造第三級毒品愷他命之過程，有其調查筆錄（警詢卷第5 頁
    ）載述明確，應依刑法第62條前段規定減輕其刑；被告丙○○所為，係犯刑法第30條第1 項、毒品危害防制條例第4 條
    第3 項之幫助製造第三級毒品罪，公訴意旨認被告丙○○係
    製造第三級毒品之共同正犯，尚有未合，惟其基本事實仍屬
    同一，本院自應予以審理，並變更其起訴法條。被告丙○○
    幫助製造第三級毒品之犯行，為幫助犯，依刑法第30條第2
    項規定應按正犯之刑減輕之。
四、原審對被告甲○○部分，未為詳察，遽為其無罪之諭知，尚
    有未合，公訴人上訴意旨，執此指摘原判決此部分不當，為
    有理由，應由本院將原判決關於被告甲○○部分，予以撤銷
    改判；審酌被告甲○○明知毒品對人類之危害，為謀取不法
    暴利，竟為學習製造第三級毒品愷他命之技術，參與製造愷
    他命之行為，念其參與程度不深，犯罪情節尚輕等一切情況
    ，量處如主文第2 項所示之刑。扣案如附表編號38至44所示
    之物，經檢驗結果均含第三級毒品愷他命成分，扣案如附表
    編號1 、2 、5 至8 、10、12、13、15至17、19、21、29、
    31、32、34至36所示之物經檢驗結果，亦均殘留有第三級毒
    品愷他命之殘渣，而與其上殘留之愷他命，衡情均已難以分
    析剝離，亦無析離實益，當應整體視為愷他命，均屬違禁物
    ，不問屬於犯人與否，應依刑法第38條第1 項規定，宣告沒
    收。另附表編號3 、4 、9 、11、14、18、20、22至28、30
    、33所示之物，為同案被告乙○○或蕭煥應所有，供製造愷
    他命所用之物，業經同案被告乙○○供述在卷（原審卷第82
    頁），本於共犯責任共同之原則，均應依刑法第38條第1 項
    第2 款規定，併予宣告沒收。另扣案之如附表編號37所示之
    手機2 支，雖為被告丙○○所有之物，然係作為其平日與他
    人聯繫之用，核與本案無直接關係，爰不諭知沒收。
五、至原審對被告丙○○部分，因而適用毒品危害防制條例第4
    條第3 項，刑法第11條前段、第30條、第38條第1 項第1 款
    、第2 款之規定，並審酌被告丙○○亦明知愷他命對社會大
    眾危害甚鉅，為圖小利，竟提供場地供同案被告乙○○製造
    愷他命，及矢口否認之犯後態度等一切情況，量處有期徒刑
    2 年8 月；並敘明公訴意旨雖具體求處被告丙○○有期徒刑
    6 年等語，惟被告丙○○係基於幫助之意思提供場地，並非
    本於正犯之意思參與犯罪，獲取之利益亦僅租金1 萬元，認
    量處上開之刑，已足懲戒被告丙○○犯行，求刑意旨毋寧過
    重；其認事用法，均無不合，量刑亦屬適當，公訴人上訴意
    旨，以被告丙○○有參與製造第三級毒品愷他命之行為，原
    審認僅基於幫助之意思提供場地，尚有未合，指摘原判決此
    部分不當，為無理由，應予駁回。
據上論斷，應依刑事訴訟法第368 條前段、第369 條第1 項前段
、第364 條、第299 條第1 項前段、毒品危害防制條例第4 條第
3 項，刑法第11條前段、第28條、第62條前段、第38條第1 項第
1款 、第2 款，判決如主文。
本案經檢察官彭南雄到庭執行職務。
中    華    民    國    98    年    2    月  17    日
                  刑事第三庭    審判長法  官   周賢銳
                                      法  官   施柏宏
                                      法  官   黃憲文
以上正本證明與原本無異。
如不服本判決應於收受本判決後10日內向本院提出上訴書狀，其
未敘述上訴理由者，並得於提起上訴後10日內向本院補提理由書
狀（均須按他造當事人之人數附繕本）「切勿逕送上級法院」。
中    華    民    國    98    年    2    月  17    日
                                      書記官   施耀程
附錄本判決論罪科刑法條：
毒品危害防制條例第4條第3項
製造、運輸、販賣第三級毒品者，處5 年以上有期徒刑，得併科
新臺幣5 百萬元以下罰金。
附表:
 ┌──┬──────────┬──┬──┬──────┐
 │編號│    名         稱   │單位│數量│ 備      註 │
 ├──┼──────────┼──┼──┼──────┤
 │ 1  │玻璃濾瓶            │個  │2   │含鹽酸羥亞胺│
 │    │                    │    │    │及第三級毒品│
 │    │                    │    │    │愷他命之成分│
 ├──┼──────────┼──┼──┼──────┤
 │ 2  │陶瓷漏斗            │個  │2   │含鹽酸羥亞胺│
 │    │                    │    │    │及第三級毒品│
 │    │                    │    │    │愷他命之成分│
 ├──┼──────────┼──┼──┼──────┤
 │ 3  │真空馬達            │個  │2   │            │
 ├──┼──────────┼──┼──┼──────┤
 │ 4  │燒杯（未使用）      │箱  │3   │            │
 ├──┼──────────┼──┼──┼──────┤
 │ 5  │量筒                │個  │2   │含第三級毒品│
 │    │                    │    │    │愷他命之成分│
 ├──┼──────────┼──┼──┼──────┤
 │ 6  │三層濾網            │個  │1   │含第三級毒品│
 │    │                    │    │    │愷他命之成分│
 ├──┼──────────┼──┼──┼──────┤
 │ 7  │濾紙                │盒  │2   │含鹽酸羥亞胺│
 │    │                    │    │    │及第三級毒品│
 │    │                    │    │    │愷他命之成分│
 ├──┼──────────┼──┼──┼──────┤
 │ 8  │唧筒                │支  │1   │含第三級毒品│
 │    │                    │    │    │愷他命之成分│
 ├──┼──────────┼──┼──┼──────┤
 │ 9  │杓子                │支  │2   │            │
 ├──┼──────────┼──┼──┼──────┤
 │ 10 │濾布                │袋  │1   │含鹽酸羥亞胺│
 │    │                    │    │    │及第三級毒品│
 │    │                    │    │    │愷他命之成分│
 ├──┼──────────┼──┼──┼──────┤
 │ 11 │計時器              │個  │1   │            │
 ├──┼──────────┼──┼──┼──────┤
 │ 12 │磅秤                │台  │1   │含鹽酸羥亞胺│
 │    │                    │    │    │及第三級毒品│
 │    │                    │    │    │愷他命之成分│
 ├──┼──────────┼──┼──┼──────┤
 │ 13 │電熱爐              │台  │1   │含第三級毒品│
 │    │                    │    │    │愷他命之成分│
 ├──┼──────────┼──┼──┼──────┤
 │ 14 │電暖器              │台  │1   │            │
 ├──┼──────────┼──┼──┼──────┤
 │ 15 │玻璃鍋（結晶用）    │個  │4   │含鹽酸羥亞胺│
 │    │                    │    │    │及第三級毒品│
 │    │                    │    │    │愷他命之成分│
 ├──┼──────────┼──┼──┼──────┤
 │ 16 │攪拌棒              │支  │3   │含鹽酸羥亞胺│
 │    │                    │    │    │及第三級毒品│
 │    │                    │    │    │愷他命之成分│
 ├──┼──────────┼──┼──┼──────┤
 │ 17 │玻璃棒              │捆  │2   │含第三級毒品│
 │    │                    │    │    │愷他命之成分│
 ├──┼──────────┼──┼──┼──────┤
 │ 18 │夾鏈袋              │包  │1   │            │
 ├──┼──────────┼──┼──┼──────┤
 │ 19 │刮刀                │支  │3   │含鹽酸羥亞胺│
 │    │                    │    │    │及第三級毒品│
 │    │                    │    │    │愷他命之成分│
 ├──┼──────────┼──┼──┼──────┤
 │ 20 │滴管                │支  │1   │            │
 ├──┼──────────┼──┼──┼──────┤
 │ 21 │酸鹼測試筆          │支  │2   │含第三級毒品│
 │    │                    │    │    │愷他命之成分│
 ├──┼──────────┼──┼──┼──────┤
 │ 22 │酸鹼測試液          │瓶  │4   │            │
 ├──┼──────────┼──┼──┼──────┤
 │ 23 │苯甲酸乙酯          │瓶  │4   │            │
 ├──┼──────────┼──┼──┼──────┤
 │ 24 │酒精                │桶  │3   │            │
 ├──┼──────────┼──┼──┼──────┤
 │ 25 │氨水                │箱  │1   │            │
 ├──┼──────────┼──┼──┼──────┤
 │ 26 │鹽酸                │瓶  │2   │            │
 ├──┼──────────┼──┼──┼──────┤
 │ 27 │活性炭              │袋  │1   │            │
 ├──┼──────────┼──┼──┼──────┤
 │ 28 │水                  │桶  │2   │            │
 ├──┼──────────┼──┼──┼──────┤
 │ 29 │快速爐              │組  │1   │含第三級毒品│
 │    │                    │    │    │愷他命之成分│
 ├──┼──────────┼──┼──┼──────┤
 │ 30 │電風扇              │台  │1   │            │
 ├──┼──────────┼──┼──┼──────┤
 │ 31 │鋼盤                │個  │4   │含鹽酸羥亞胺│
 │    │                    │    │    │及第三級毒品│
 │    │                    │    │    │愷他命之成分│
 ├──┼──────────┼──┼──┼──────┤
 │ 32 │鋼鍋                │個  │5   │含第三級毒品│
 │    │                    │    │    │愷他命之成分│
 ├──┼──────────┼──┼──┼──────┤
 │ 33 │瓦斯筒              │支  │1   │            │
 ├──┼──────────┼──┼──┼──────┤
 │ 34 │燒杯（使用過）      │個  │3   │含鹽酸羥亞胺│
 │    │                    │    │    │及第三級毒品│
 │    │                    │    │    │愷他命之成分│
 ├──┼──────────┼──┼──┼──────┤
 │ 35 │溫度計              │支  │1   │含第三級毒品│
 │    │                    │    │    │愷他命之成分│
 ├──┼──────────┼──┼──┼──────┤
 │ 36 │濾杓                │支  │2   │含鹽酸羥亞胺│
 │    │                    │    │    │及第三級毒品│
 │    │                    │    │    │愷他命之成分│
 ├──┼──────────┼──┼──┼──────┤
 │ 37 │手機                │支  │2   │被告丙○○所│
 │    │                    │    │    │有          │
 ├──┼──────────┼──┼──┼──────┤
 │ 38 │液態愷他命（淺色）  │桶  │2   │毛重21000公 │
 │    │                    │    │    │克(含第三級 │
 │    │                    │    │    │毒品愷他命，│
 │    │                    │    │    │淨重20300公 │
 │    │                    │    │    │克，純度0.7%│
 │    │                    │    │    │，純質淨重約│
 │    │                    │    │    │142.10公克) │
 │    │                    │    │    │、19500公克(│
 │    │                    │    │    │含第三級毒品│
 │    │                    │    │    │愷他命，淨重│
 │    │                    │    │    │18800公克， │
 │    │                    │    │    │純度0.83%， │
 │    │                    │    │    │純質淨重約  │
 │    │                    │    │    │156.04公克) │
 ├──┼──────────┼──┼──┼──────┤
 │ 39 │液態愷他命（深色）  │瓶  │1   │毛重2公斤(含│
 │    │                    │    │    │第三級毒品愷│
 │    │                    │    │    │他命，淨重  │
 │    │                    │    │    │1872公克，純│
 │    │                    │    │    │度38.28%，純│
 │    │                    │    │    │質淨重716.60│
 │    │                    │    │    │公克)       │
 ├──┼──────────┼──┼──┼──────┤
 │ 40 │愷他命粉末          │包  │1   │毛重16公克( │
 │    │                    │    │    │含第三級毒品│
 │    │                    │    │    │愷他命，淨重│
 │    │                    │    │    │8.30公克，純│
 │    │                    │    │    │度70.95%，純│
 │    │                    │    │    │質淨重約5.89│
 │    │                    │    │    │公克)       │
 ├──┼──────────┼──┼──┼──────┤
 │ 41 │愷他命粉末          │包  │1   │毛重34公克( │
 │    │                    │    │    │含第三級毒品│
 │    │                    │    │    │愷他命，淨重│
 │    │                    │    │    │26.30公克， │
 │    │                    │    │    │純度92.05%，│
 │    │                    │    │    │純質淨重約  │
 │    │                    │    │    │24.21公克)  │
 ├──┼──────────┼──┼──┼──────┤
 │ 42 │愷他命粉末          │包  │1   │毛重264公克(│
 │    │                    │    │    │含第三級毒品│
 │    │                    │    │    │愷他命，淨重│
 │    │                    │    │    │256.30公克，│
 │    │                    │    │    │純度81.10%，│
 │    │                    │    │    │純質淨重約  │
 │    │                    │    │    │207.86公克) │
 ├──┼──────────┼──┼──┼──────┤
 │ 43 │愷他命粉末          │包  │1   │毛重412公克(│
 │    │                    │    │    │含第三級毒品│
 │    │                    │    │    │愷他命，淨重│
 │    │                    │    │    │404.30公克，│
 │    │                    │    │    │純度79.66%，│
 │    │                    │    │    │純質淨重約  │
 │    │                    │    │    │322.07公克) │
 ├──┼──────────┼──┼──┼──────┤
 │ 44 │愷他命粉末          │包  │1   │毛重600公克(│
 │    │                    │    │    │含第三級毒品│
 │    │                    │    │    │愷他命，淨重│
 │    │                    │    │    │592.30公克，│
 │    │                    │    │    │純度63.30%，│
 │    │                    │    │    │純質淨重約  │
 │    │                    │    │    │374.93公克) │
 └──┴──────────┴──┴──┴──────┘


司法院資訊處製作；財團法人民間司法改革基金會備份。
